臺灣臺中地方法院民事判決
                                              111年度中小字第3058號
原      告  鄭靈  
被      告  李家疄


上列當事人間請求損害賠償事件，本院於中華民國111年10月19
日言詞辯論終結，判決如下：
    主      文
被告應給付原告新台幣玖仟零柒拾陸元及自民國一一一年八月八
日起至清償日止，按週年利率百分之五計算之利息。
原告其餘之訴駁回。
訴訟費用新台幣壹仟元由被告負擔。
本判決原告勝訴部分得假執行。但被告如以新台幣玖仟零柒拾陸
元，為原告預供擔保，得免為假執行。
    事實及理由
一、原告主張：被告於民國111年6月16日16時39分許，駕駛車牌
    號碼（下同）KKA-6320號民營客運大客車由台中市西區雙十
    路沿綠川東街左車道往民權路方向行駛，於成功路與綠川東
    街口，因未注意車前狀況及保持兩車併行之間隔，不慎撞及
    停放於該處訴外人黃彥彰所有EME-3899普通重型機車（下稱
    系爭機車），致系爭機車損壞。被告過失撞損系爭機車，依
    民法第184條第1項及第196條規定，自應負損害賠償責任。
    原告計支出修復費用新台幣（下同）3萬2564元，嗣系爭機
    車輛所有人訴外人黃彥彰已將債權讓與原告，為此爰依民法
    第184條侵權行為及債權讓與之法律關係，請求被告如數給
    付。訴之聲明：被告應給付原告3萬2564元及自起訴狀繕本
    送達之翌日起至清償日止，按週年利率5%計算之利息。
二、原告主張被告於上揭時地因未注意車前狀況及保持兩車併行
    之間隔不慎撞及系爭機車，致系爭機車毀損，經送修估價修
    復費用3萬2564元之事實，業據其提出報價單、汽車交通事
    故道路交通事故當事人登記聯單、初步分析研判表、現場圖
    、現場照片、車損照片、車輛損害賠償債權請求權讓與同意
    書、行車執照為證，經本院向台中市政府警察局第一分局調
    取本件汽車交通事故道路交通事故現場圖、調查報告表、調
    查紀錄表、監視器影像照片擷圖、補充資料表、現場照片及
    初步分析研判表查閱屬實。並為被告到庭所不爭執，自堪可
    信為真實。
三、按因故意或過失，不法侵害他人之權利者，負損害賠償責任
    。民法第184條第1項前段，定有明文。次按，汽車行駛時，
    駕駛人應注意車前狀況及兩車併行之間隔，並隨時採取必要
    之安全措施，道路交通安全規則第94條第3 項，定有明文。
　　參酌員警依路口監視器所繪製之現場圖及現場照片，堪認被告未注意車前狀況及保持兩車併行之間隔，碰撞停放於路旁之系爭機車，使該車輛受損。足徵被告對本件車禍之發生，確有過失，並存有相當因果關係甚明。
四、按不法毀損他人之物者，應向被害人賠償其物因毀損所減少
    之價值，民法第第196條，定有明文。按物被毀損時，被害人依民法第196 條規定請求物被毀損所減少之價額，得以必要之修復費用為估定之標準（最高法院77年5月17日77年度第9次民事庭會議決議參照）。本件被告既過失不法毀損系爭機車，已如上述。是揆諸前開規定，自應負侵權行為損害賠償責任，則原告以修復金額作為賠償金額，自屬有據。又系爭機車之零件修理既係以新零件更換被損之舊零件，是依上說明，自應將零件折舊部分予以扣除。查系爭機車送修估價修理費3萬2564元，其中零件費用2萬6098元、工資費用6,466元等情，業據原告陳明在卷，並有原告提出之估價單收據附卷可稽。而依行政院所頒「固定資產耐用年數表」及「固定資產折舊率表」之規定，機械腳踏車之耐用年數為3年，依定率遞減法每年折舊千分之536，其最後1年之折舊額，加歷年折舊累計額，其總和不得超過該資產成本原額之10分之9，查系爭機車於107年7月出廠，業據原告陳明，直至111年6月20日本件事故發生日止，實際使用日數顯已超過3年之耐用年數，關於零件折舊部分應受到不得超過10分之9之限制，故應以10分之9計算其折舊，以此為計，原告得請求之零件修理費為2,610元【計算式：26,098×（1－9/10）＝2,610】，再加計前揭工資費用，則被告應賠償之必要修理費合計為9,076元。 
五、從而，原告本於侵權行為及債權讓與之法律關係，請求被告
    給付9,076元及自起訴狀繕本送達之翌日（即111年8月8日）
    起至清償日止，按週年利率5%計算之利息，爰為判決如主文
    第1項所示。為有理由，應予准許，逾此範圍之請求，即非
    正當，應予駁回。
六、本件係適用小額程序事件，就原告勝訴所為被告敗訴判決部
    分，爰依職權宣告假執行，並依被告之聲請酌定相當擔保金
    ，暨確定其訴訟費用額為1,000元，由被告負擔。
七、本件原告之訴為一部有理由，一部無理由，依民事訴訟法第
    第436條之23、第436條第2項、79條、第436條之19第1項、
    第436條之20、第392條第2項，判決如主文。
中　　華　　民　　國　　111 　年　　10　　月　　26　　日
                      臺灣臺中地方法院臺中簡易庭
                                  法  官  陳添喜
以上為正本係照原本作成。
如不服本判決，應於送達後20日內，以判決違背法令為理由，向
本院提出上訴狀並表明上訴理由（上訴理由應表明一、原判決所
違背之法令及其具體內容；二、依訴訟資料可認為原判決有違背
法令之具體事實），如於本判決宣示後送達前提起上訴者，應於
判決送達後20日內補提上訴理由書（須附繕本）。
中　　華　　民　　國　　111 　年　　10　　月　　26　　日
　　　　　　　　　　　　　　　　　書記官　黃舜民